臺灣臺北地方法院民事裁定
                                   111年度店補字第554號 
原      告  張志昂  
            林玉英  
訴訟代理人  周綠葉  
上列原告與被告呂英輝間請求遷讓房屋等事件，本院裁定如下：
 
     主   文
原告應於本裁定送達後十日內，按訴訟標的價額新臺幣伍拾肆萬
玖佰參拾伍元，應繳第一審裁判費新臺幣伍仟玖佰伍拾元；惟原
告如能查報門牌號碼新北市○○區○○路00號3樓1號一間房間之交易
現值或經有鑑定資格之鑑價公司所為之鑑價資料，則以該金額為
本件訴訟標的價額，依民事訴訟法第七十七條之十三所定費率，
補繳裁判費，逾期未補繳，即駁回其訴。
     理   由
一、按因財產權而起訴，應繳納裁判費，此為法定必備之程式，
    民事訴訟法第77條之13定有明文。訴訟標的之價額，由法院
    核定。核定訴訟標的之價額，以起訴時之交易價額為準；無
    交易價額者，以原告就訴訟標的所有之利益為準。同法第77
    條之1第1、2項定有明文。房屋及土地為各別之不動產，各
    得單獨為交易標的，故房屋所有權人對無權占有人請求遷讓
    交還房屋之訴，應以房屋起訴時之交易價額為準，核定其訴
    訟標的價額，而不應將房屋坐落之土地價額併算在內（最高
    法院99年度臺抗字第275號裁定參照）。而城市地方房屋之
    租金，以不超過土地及其建築物申報總價年息百分之十為限
    ，土地法第97條第1項亦有明定。另原告之訴，有民事訴訟
    法第249條第1項所列各款情形之一，依其情形可以補正，審
    判長應定期間命其補正，逾期未補正，應以裁定駁回之；前
    開規定於簡易訴訟程序準用之，同法第249條第1項但書、第
    436條第2項有明文。
二、原告張志昂、林玉英起訴聲明：被告應將門牌號碼新北市○○
    區○○路00號3樓1號房一間房間（下稱系爭房間）遷讓返還予
    原告，並給付原告新臺幣（下同）7萬2,935元及起訴狀繕本
    送達翌日起自清償日止，按年息百分之五計算利息。本件原
    告未表明系爭房間交易價額，惟由原告之主張可知系爭房間
    按月租金為3,900元，依上述土地法第97條第1項所定房屋租
    金最高額限制反推，本件訴訟標的價額應核定為46萬8,000
    元【每月租金3,900元×12月10％＝46萬8,000元＋積欠租金7萬
    2,935元＝54萬935元】，應徵第一審裁判費5,950元。惟原告
    若能查報系爭房間之交易現值或經有鑑定資格之鑑價公司所
    為鑑價資料，則應以該交易現值或鑑價資料與積欠租金7萬2
    ,935元合併計算為本件訴訟標的價額，並以民事訴訟法第77
    條之13所定費率計算並補繳裁判費。原告張志昂、林玉英於
    收受本裁定送達後10日內向本院補繳第一審裁判費5,950元
    ，或以系爭房間之交易現值或鑑價資料為本件訴訟標的價額
    ，並依民事訴訟法第77條之13所定費率，補繳裁判費，逾期
    未補繳者，即駁回其訴。
三、依民事訴訟法第249條第1項但書，裁定如主文。
中　　華　　民　　國　　111 　年　　11 　　月　　1　　日
                  新店簡易庭法  官　鄧德倩
以上為正本係照原本作成。
如不服本裁定關於核定訴訟標的價額部分，應於裁定送達後10日
內向本院提出抗告狀，並繳納抗告費新臺幣1,000元；其餘關於
命補繳裁判費部分，不得抗告。
中　　華　　民　　國　　111 　年　　11 　　月　　1　　日
                            書記官  張嘉崴